臺灣高等法院臺南分院民事裁定　94年度抗字第273號
再抗告人　甲○○
代 理 人　陳豐裕　律師
上列抗告人與相對人彰化商業銀行股份有限公司行間聲明異議事
件，抗告人對於本院中華民國94年6月20日所為裁定（94年度抗
字第273號）提起再抗告，本院裁定如下：
    主  文
再抗告駁回。
再抗告訴訟費用由再抗告人負擔。
    理  由
一、本件再抗告意旨略以：強制執行是否超越執行名義所表示之
    範圍，乃對執行人員實施強制執行之事項，只能由當事人或
    利害關係人依強制執行法第12條之規定聲請或聲明異議，不
    得提起執行異議之訴。本件再抗告人係對原拍賣程序「受拍
    賣建物程序上認定不當」，依該條向原執行法院為聲明異議
    ，主張強制執行超越執行名義所表示之範圍，聲請原執行法
    院撤銷其執行處分，命債權人另行查報，雖再抗告人對於抵
    押權法律關係或抵押權設定範圍及現況等爭執，依法以應另
    行為起訴程序以資救濟，但就上開聲明異議事項，原審法院
    或抗告法院仍應予以撤銷或更正拍賣公告之備考，並非一味
    要求抗告人或第三人提起債務人異議之訴或第三人異議之訴
    ，又抵押權設定登記之內容，如與裁定之內容不符，應按抵
    押權人設定登記之內容為準，原執行法院既已實體審認斗六
    市○○段三四四－一建物之範圍，並載明於拍賣公告之中，
    卻於再抗告人提起聲明異議及抗告之後，稱該三四四－一建
    物或其中第三四一－一二號土地上之建物是否為債務人所有
    尚待審認方能確定，執行法院既無逕行審判之權限，尤非聲
    明同法第12條所定之異議所能救濟，二者之間焉能謂無互有
    矛盾之處等語，提起再抗告。
二、按對於抗告法院之裁定再為抗告，僅得以其適用法規顯有錯
    誤為理由，並經原法院之許可者為限。又前項許可，以原裁
    定涉及之法律見解具有原則上之重要性者為限。此觀民事訴
    訟法第486條第4項、第5項規定甚明。而所謂適用法規顯有
    錯誤，係指抗告法院所為裁定就取捨証據自行確定之事實，
    適用法規所持法律上判斷顯有錯誤而言；最高法院著有80年
    台上字第1326號判例可資參照。而所謂原則重要性，乃指該
    事件所涉及之法律問題意義重大而有加以闡釋之必要者而言
    ，必其裁判適用法規顯有錯誤，違背法律之基本精神，依一
    般社會觀念，認為已影響於實質公平者，始為相當，若判決
    適用法規雖有錯誤，然僅涉及個案之枝節問題，未背一般社
    會觀念之公平正義原則者，仍不在許可之列。
    經查：再抗告之上開意旨，無非係就原審執行法院依相對人
    指封拍賣之特定建物，是否係相對人對其取得之執行名義即
    抵押物拍賣裁定所指之建物是否係同一建物之爭執，核屬執
    行法院就拍賣物所有權之認定問題，乃事實認定之枝節問題
    ，並不涉及法律適用顯有錯誤之情事，更不能認係違背法律
    之基本精神影響實質公平，按諸上開說明，其再抗告不應許
    可。
三、爰依民事訴訟法第495條之1第1項、第444條第1項、第95條
    、第78條，裁定如主文。
中　　華　　民　　國　　94　　年　　7 　　月　　19　　日
                  民事第五庭    審判長法　官　張世展
                                      法　官　王浦傑
                                      法　官　吳上康
上為正本係照原本作成。
如對本裁定抗告，須於裁定送達後10日內向本院提出抗告狀，並
應繳納抗告費新台幣1千元（須附繕本一份）。
中　　華　　民　　國　　94　　年　　7 　　月　　19　　日
                                      書記官  易慧玲
                                                 K
